臺灣雲林地方法院刑事判決　　　　　　　 96年度訴字第137號
公　訴　人　臺灣雲林地方法院檢察署檢察官
被　　　告　乙○○
　　　　　　　　　　（現另案在臺灣雲林監獄執行中）
選任辯護人　藍庭光律師
　　　　　　劉志卿律師
上列被告因違反毒品危害防制條例案件，經檢察官提起公訴（95
年度偵字第5312號），本院判決如下：
    主  文
乙○○轉讓第一級毒品，處有期徒刑壹年貳月。
被訴販賣第一、二級毒品部分均無罪。
    事  實
一、乙○○基於轉讓第1 級毒品海洛因之犯意，於民國94年6 月
    底某日，在臺北縣三重市○○路上「小北百貨」旁，轉讓第
    1 級毒品海洛因少許（約1 次施用之量）予趙家豪施用。嗣
    於94年12月15日凌晨0 時20分許，在臺北市中山區○○○路
    107 巷15號2 樓為警查獲。
二、案經臺北市政府警察局報告臺灣板橋地方法院檢察署檢察官
    令轉臺灣雲林地方法院檢察署檢察官偵查起訴。
    理  由
壹、有罪部分：
一、上開事實，業據被告乙○○坦承不諱，核與證人趙家豪於偵
    查中之證言相符，足認被告自白與事實相符，應堪採信。本
    件事證明確，被告犯行堪以認定，應依法論科。
二、按行為後法律有變更者，應將行為時之法律與裁判時之法律
    比較適用最有利於行為人之法律；又新舊刑法關於刑之規定
    ，雖同採從輕主義，惟比較時仍應就罪刑有關之共犯、未遂
    犯、想像競合犯、牽連犯、連續犯、結合犯，以及累犯加重
    、自首減輕暨其他法定加減原因與加減例等一切情形，綜其
    全部罪刑之結果而為比較，再適用有利於行為人之法律處斷
    ，而不得一部割裂分別適用不同之新舊法（最高法院24年上
    字第4634號判例意旨、95年5 月23日刑事庭第8 次會議決議
    參照）。本件被告行為後，刑法已於94年1 月7 日修正、94
    年2 月2 日公布，並於95年7 月1 日施行，其中刑法第33條
    第5 款原規定：「罰金：1 元以上」，而修正後刑法第33條
    第5 款則規定：「罰金：新臺幣1,000 元以上，以百元計算
    之。」，比較新舊法結果，毒品危害防制條例第8 條第1 項
    所定之罰金法定刑最低額，修正後之刑法規定並未較有利於
    被告，依刑法第2 條第1 項之規定，仍適用修正前之刑法規
    定論處。
三、核被告所為，係犯毒品危害防制條例第8 條第1 項之轉讓第
    1 級毒品罪。又其轉讓前持有第1 級毒品海洛因之低度行為
    ，為轉讓之高度行為所吸收，不另論罪。又被告轉讓毒品海
    洛因之時間為94年6 月底某日，已據被告於本院審理時供述
    明確，起訴意旨記載被告轉讓毒品之時間為94年6 月22日以
    後某日，容有未洽，附此敘明。爰審酌被告明知毒品海洛因
    具有成癮性，竟仍提供予趙家豪施用，所為助長毒品氾濫，
    戕害他人身心健康，及其犯後坦承犯行、轉讓之對象僅趙家
    豪1 人、次數僅1 次、數量不多，所生危害尚屬有限等一切
    情狀，量處如主文所示之刑。
貳、無罪部分：
一、公訴意旨另以：被告乙○○基於販賣第1 級毒品海洛因牟利
    之犯意，於94年8 月至10月間某日，由甲○○撥打電話予乙
    ○○，購買新臺幣（下同）1,000 元之海洛因，並在甲○○
    位在臺北縣三重市○路○街136 巷14號2 樓住處完成交易1
    次。又基於販賣第2 級毒品安非他命牟利之概括犯意，自94
    年8 月間某日起至同年10月間某日止，由甲○○數次撥打電
    話予乙○○，每次均購買1,000 元之安非他命，分別在甲○
    ○上揭住處或三重市天台廣場等地完成交易至少2 次，因認
    被告亦涉犯毒品危害防制條例第4 條第1 、2 項之販賣第1
    、2 級毒品罪嫌。
二、按犯罪事實應依證據認定之，無證據不得認定犯罪事實。又
    不能證明被告犯罪者，應諭知無罪之判決，刑事訴訟法第15
    4 條第2 項、第301 條第1 項分別定有明文。次按刑事訴訟
    法第161 條已於91年2 月8 日修正公布，其第1 項規定：檢
    察官就被告犯罪事實，應負舉證責任，並指出證明之方法。
    因此，檢察官對於起訴之犯罪事實，應負提出證據及說服之
    實質舉證責任。倘其所提出之證據，不足為被告有罪之積極
    證明，或其指出證明之方法，無從說服法院以形成被告有罪
    之心證，基於無罪推定之原則，自應為被告無罪判決之諭知
    （最高法院92年臺上字第128 號判例意旨參照）。
三、本件公訴意旨認被告涉有上開罪嫌，係以證人甲○○於警詢
    、偵查中之證言作為其所憑之論據。訊據被告堅決否認有何
    販賣第1 、2 級毒品犯行，辯護人為被告辯護稱：販賣毒品
    只有甲○○的指述，甲○○警詢、偵查中所為陳述前後不一
    、互相矛盾，被告曾經借住甲○○家，不可能販賣毒品給甲
    ○○，且卷內並沒有甲○○施用毒品的證據，甲○○的驗尿
    報告也沒有毒品反應，而且被告家中及被告身上也沒有被查
    獲毒品，與一般販賣毒品的人，身上有毒品或夾鍊袋的情形
    不同等語。
四、經查：
    (一)證人甲○○就其向被告購買毒品是否係供自己施用，及其
      購買毒品之對象、時間、地點、數量、次數，於警詢及偵
      查中所為證言前後不盡一致，所為證述已有瑕疵可指，分
      述如下：
      1.就其購買毒品是否係供自己施用，於94年12月15日警詢
        時證稱：我曾替朋友綽號「蔡閨」、「菜圃」等人向被
        告及王德興2 人調過毒品海洛因、安非他命，但不是我
        要用的，都是他們拜託我的，我不太清楚他們的姓名年
        籍資料；於95年7 月20日檢察官訊問時則稱：毒品事實
        上是我自己要施用的，不是幫菜瓜、菜脯拿，我沒有幫
        他們拿過毒品，我都是拿我自己要施用的毒品而已。
      2.就其究係向何人購買毒品及被告是否會與王德興一起出
        現與其交易毒品，於95年7 月20日檢察官訊問時證稱：
        有向被告、王德興購買毒品，不清楚他們是否為上下游
        關係，可是他們有時候會一起出現來與我交易，有時候
        他們是單獨與我交易，我大部分是打電話給被告，有時
        候也會打給王德興；但於95年12月12日檢察官訊問時又
        證稱：我都是與被告聯繫，因為我跟他比較熟，我是跟
        被告買海洛因，沒有向王德興買過，被告與王德興不會
        一起出現與我交易，有向被告及王德興買過安非他命。
      3.就被告販賣毒品之時間及地點，於94年12月15日警詢時
        證稱：我大概是在今年8 月份起，陸續幫朋友向被告、
        王德興調過毒品，我記不清楚向被告、王德興購買海洛
        因、安非他命之時間及地點；於95年7 月20日檢察官訊
        問時則稱：交易毒品之時間在94年8 月至10月間，有時
        約在三重天台、有時約在三重自強路附近；於95年12月
        12日檢察官訊問時又稱：毒品海洛因詳細交易時間我忘
        記了，被告是直接送到我三重家去，毒品安非他命是在
        94年8 月至10月間向被告購買，與被告交易的地點大部
        分是在我三重家裡，他都會送到我家來，有1 、2 次他
        沒有交通工具，會叫我到他三重市天台廣場附近的家裡
        拿安非他命。
      4.就其購買毒品之數量、次數，於94年12月15日警詢時證
        稱：海洛因含袋0.2 公克賣1,000 元，安非他命含袋1
        公克賣6,000 元，大概向被告、王德興調過海洛因及安
        非他命有2 、3 次；於95年7 月20日檢察官訊問時則稱
        ：我1 次都買1,000 至2,000 元，大部分都買安非他命
        ，海洛因比較少，只有1 、2 次；於95年12月12日檢察
        官訊問時則稱：只有向被告買過毒品海洛因1 次，價格
        1,000 元，安非他命則買過很多次，每次購買1,000 元
        的量。
    (二)又證人甲○○於偵查中雖證稱有於94年8 月至10月間向被
      告購買毒品海洛因、安非他命供自己施用，惟證人甲○○
      於94年間並無因施用毒品案件為警查獲之紀錄，此有甲○
      ○之臺灣高等法院被告前案紀錄表在卷可稽，是其所指上
      開時間有向被告購毒施用之情，並無其他補強證據可資佐
      證。
五、綜上所述，本件證人甲○○所為前揭不利於被告之證述，其
    前後不符存有瑕疵之情形已如前述，此外，亦無其他補強證
    據足以擔保證人甲○○前開指證被告販賣毒品之證述為真，
    本件被告被訴販賣第1、2級毒品部分，公訴人所提出之證據
    ，不足為被告有罪之積極證明，無從說服本院形成被告有罪
    之心證，依前揭條文及判例意旨，就此部分應為被告無罪之
    諭知。
據上論斷，刑事訴訟法第299 條第1 項前段、第301 條第1 項前
段，毒品危害防制條例第8 條第1 項，刑法第11條前段、第2 條
第1 項前段，判決如主文。
本案經檢察官丙○○到庭執行職務。
中　　華　　民　　國　　96　　年　　5 　　月　　28　　日
                  刑事第三庭  審判長法  官 劉 國 賓
                                    法  官 廖 淑 華
                                    法  官 王 素 珍
以上正本證明與原本無異。
如不服本判決，應於判決收受後10日內，向本院提出上訴狀（須
附繕本）。
                                    書記官 吳 伊 婷
中　　華　　民　　國　　96　　年　　5 　　月　　28　　日
附錄本案論罪科刑法條：
毒品危害防制條例第8條第1項
轉讓第一級毒品者，處1 年以上7 年以下有期徒刑，得併科新臺
幣1 百萬元以下罰金。
轉讓第二級毒品者，處6 月以上5 年以下有期徒刑，得併科新臺
幣70萬元以下罰金。
轉讓第三級毒品者，處3 年以下有期徒刑，得併科新臺幣30萬元
以下罰金。
轉讓第四級毒品者，處1 年以下有期徒刑，得併科新臺幣10萬元
以下罰金。
前四項之未遂犯罰之。
轉讓毒品達一定數量者，加重其刑至二分之一，其標準由行政院
定之。
